# 求助陈版主商品房销售定金

提问人：ttff1023 时间：2020-08-21 12:33:13
陈版您好：求助，房地产公司在与客户签订正式售房合同前，收取的销售定金或订金（诚意金）。在新收入准则下分别如何进行核算？感谢！

回答人：chenyiwei
应判断是否已存在满足新收入准则第五条规定的“合同”。如果此时尚不存在“合同”的，则作为其他应付款；到符合条件的合同成立后，转为合同负债。